臺灣新竹地方法院民事簡易判決  
109年度竹小字第712號
原      告  磊豐國際資產管理股份有限公司

法定代理人  張司政  


訴訟代理人  陳文福  
被      告  蔡明樺即藝樺企業社


上列當事人間請求給付扣押款事件，本院於民國109年12月28日
辯論終結，判決如下：
    主      文
被告應給付原告新臺幣玖仟元，及自民國一○九年九月二十八日
起至清償日止，按週年利率百分之五計算之利息。
訴訟費用新臺幣壹仟元由被告負擔。
本判決得假執行。
    事實及理由
壹、程序方面：
    按訴狀送達後，原告不得將原訴變更或追加他訴，但減縮應
    受判決事項之聲明者，不在此限，民事訴訟法第255 條第1 
    項但書第3 款定有明文。本件原告起訴聲明原為：被告應給
    付原告新臺幣（下同）11,250元，及自起訴狀送達之翌日起
    至清償日止，按週年利率5%計算之利息。嗣於本院民國109 
    年12月28日言詞辯論期日當庭以言詞變更請求金額為9,000
    元，利息則不變（見本院卷第78頁），核原告上開所為，僅
    係單純減縮應受判決事項聲明，揆之首揭說明，尚無不合，
    應予准許。 
貳、實體方面：
一、原告主張：訴外人黃孟珍對原告負有債務，積欠如附表一所
    示債權未獲清償，經原告取得本院94年度促字第5253號支付
    命令確定在案（下稱系爭支付命令），並向本院民事執行處
    聲請對黃孟珍強制執行而無結果，由本院民事執行處於108
    年4月19日核發108年度司執字第13162號債權憑證（下稱系
    爭債權憑證）。嗣原告遂執系爭債權憑證為執行名義，再次
    向本院民事執行處聲請對黃孟珍之財產於如附表二所示之債
    權範圍內為強制執行，經本院以109年度司執字第17876號清
    償債務強制執行事件（下稱系爭執行事件）受理，並於109
    年5月25日以新院平109司執孟字第17876號執行命令（即如
    附表三所示，下稱系爭執行命令），將黃孟珍在附表二所示
    之債權範圍內（下稱系爭債權），對被告每月之租金債權予
    以扣押，並移轉予原告，系爭執行命令於109年5月29日寄存
    送達被告，而於109年6月8日生送達之效力。被告收受系爭
    執行命令後，並未於10日法定期間內向本院聲明異議，當應
    自收受系爭執行命令翌日起至系爭執行命令失效止，將黃孟
    珍得向被告領取之每月租金債權移轉於原告，然被告仍拒不
    給付。為此，爰依系爭執行命令之法律關係提起本件訴訟，
    請求被告將扣押之109年6月至9月租金共9,000元給付予原告
    。並聲明：被告應給付原告9,000元，及自起訴狀送達之翌
    日起至清償日止，按週年利率5%計算之利息。
二、被告則以：被告確實未將租金交予原告，因為被告並未向黃
    孟珍租屋。當初被告與訴外人柯姓友人合夥，以被告之名義
    設立藝樺企業社，為了辦理商號設立登記需要地址，柯姓友
    人稱其母黃孟珍有一房屋即新竹市○○街00巷00弄00號2樓可
    供辦理，故將藝樺企業社之商號登記在該處，惟藝樺企業社
    實際上並未在該址營業。至於申報租金支出，係因商號登記
    在上址，但該房屋非被告所有，會計師稱要用租賃之方式，
    才會申報支付租金予黃孟珍。被告收到系爭執行命令時，因
    時間緊迫而未遷址，目前亦未找到適合地點將商號登記遷走
    等語資為抗辯。並聲明：原告之訴駁回。
三、得心證之理由：
（一）原告主張其為黃孟珍之債權人，前執系爭債權憑證，聲請
      本院強制執行黃孟珍對被告每月之租金債權，由本院以系
      爭執行事件受理，經本院民事執行處於附表三所示之核發
      日期核發系爭執行命令後，在如附表二所示之債權金額範
      圍內（即系爭債權），扣押黃孟珍對被告每月得支領之租
      金債權，並移轉予原告，系爭執行命令係於附表三所示之
      日期對被告送達生效，然被告收受系爭執行命令後未提出
      異議，亦未將應給付予黃孟珍之租金移轉予原告等情，業
      據原告提出系爭債權憑證、執行命令等件影本為證，並經
      本院依職權調取系爭執行事件卷宗查閱屬實，且為被告所
      不爭執，堪信為真。㈡
（二）按對於薪資或其他繼續性給付之債權所為強制執行，於債
      權人之債權額及強制執行費用額之範圍內，其效力及於扣
      押後應受及增加之給付。前項債務人於扣押後應受及增加
      之給付，執行法院得以命令移轉於債權人。上揭移轉命令
      ，送達於第三人時發生效力，此觀諸強制執行法第115條
      之1 第1項、第2項前段、第118條第2 項分別定有明文。
      又執行法院所核發之移轉命令，將使債務人對於第三人之
      金錢債權移轉予債權人所有，債務人並喪失其債權，亦有
      最高法院77年度台上字第1132號判決意旨可參。是若執行
      法院已向第三人發移轉命令時，執行債務人對第三人之債
      權已移轉於執行債權人，執行債權人即非不得依該已發生
      效力之移轉命令，於第三人不依該移轉命令對執行債權人
      給付時，直接起訴請求第三人給付。㈢
（三）經查，原告主張其以對黃孟珍之系爭債權聲請強制執行，
      經本院核發如附表三所示，在附表二所示債權金額範圍內
      ，對被告之每月得支領之租金債權予以扣押並移轉予原告
      之執行命令等情，已如前述，而扣押命令係執行法院先以
      命令禁止債務人收取或為其他處分，並禁止第三人向債務
      人清償，移轉命令則係將被扣押之債權移轉於執行債權人
      以清償執行債權，債務人因此喪失該債權，由執行債權人
      成為該債權之主體，是被告於收受系爭執行命令後，即不
      得對債務人黃孟珍給付租金，且自收受執行命令時至系爭
      執行命令失效時止，黃孟珍對被告之租金債權既經扣押而
      移轉予原告，被告自負有依系爭執行命令將租金給付予原
      告之義務。其次，依黃孟珍108年度綜合所得稅各類所得
      資料清單所示（見本院卷第19頁），藝樺企業社於108年
      度給付黃孟珍租金27,000元，且被告自承迄本件言詞辯論
      終結時，藝樺企業社仍將商號設立在新竹市○○街00巷00弄
      00號2樓，被告復稱商號登記在該處，因該屋非被告所有
      ，係黃孟珍所有，故藝樺企業社依會計師之建議，申報支
      付租金予黃孟珍等語，堪認被告確有向黃孟珍承租上述房
      屋作為藝樺企業社之商號登記處所，被告與黃孟珍間有租
      賃關係存在，經計算藝樺企業社每月應給付黃孟珍之租金
      為2,250元（計算式：27,000÷12＝2,250）。是以，原告請
      求被告依系爭執行命令將109年6月至9月之租金共9,000元
      如數給付，於法即屬有據。
（四）被告雖辯稱未實際向黃孟珍租屋，僅是商號設立在上址云
      云。然被告確實向國稅局申報108年度藝樺企業社對黃孟
      珍有租金支出27,000元，黃孟珍之綜合所得稅資料方有該
      筆27,000元之租金收入，而被告係一具有完全行為能力之
      成年人，復經營商號，足徵具有相當之智識程度與社會經
      驗，倘藝樺企業社與黃孟珍間無任何租賃關係，被告豈會
      甘冒偽造文書、逃漏稅捐之風險，而任意向國稅局申報租
      金支出，是被告前開所辯，實無足採。
（五）綜上，原告請求被告給付9,000元，洵屬有據，自應准許
      。
四、復按給付無確定期限者，債務人於債權人得請求給付時，經
    其催告而未為給付，自受催告時起，負遲延責任。其經債權
    人起訴而送達訴狀，或依督促程序送達支付命令，或為其他
    相類之行為者，與催告有同一之效力；遲延之債務，以支付
    金錢為標的者，債權人得請求依法定利率計算之遲延利息；
    應付利息之債務，其利率未經約定，亦無法律可據者，週年
    利率為5%，民法第229 條第2 項、第233 條第1 項前段、第
    203 條分別定有明文。本件原告請求被告給付之扣押款均已
    屆期，其給付當有確定期限；然原告僅請求自起訴狀繕本送
    達翌日起算之法定遲延利息，自屬適法。又本件民事起訴狀
    繕本係於109年9月17日寄存送達於被告住所所在地之警察機
    關，有送達證書1 紙存卷可憑，依民事訴法第138 條第2 項
    規定，於109年9月27日生送達效力，是原告請求利息之起算
    日為109年9月28日，已堪認定。
五、綜上所述，原告依系爭執行命令之法律關係，請求被告給付
    如主文第1 項所示，為有理由，應予准許。
六、本件係就民事訴訟法第436條之8適用小額訴訟程序所為被告
    敗訴之判決，依同法第436條之20之規定，應依職權宣告假
    執行。
七、末按適用小額訴訟程序事件法院為訴訟費用之裁判時，應確
    定其費用額，民事訴訟法第436 條之19第1 項定有明文，爰
    確定本件訴訟費用額如主文第2 項所示。
八、本件事證已臻明確，兩造其餘之攻擊或防禦方法及所用之證
    據，核均與本判決結果無影響，爰不一一予以論列，併此敘
    明。
九、訴訟費用負擔之依據：民事訴訟法第78條。
中　　華　　民　　國　　110 　年　　1 　　月　　15　　日
                  新竹簡易庭  法  官  李珮瑜 
以上正本證明與原本無異。
如不服本判決，須以違背法令為理由，於判決送達後20日內向本
庭提出上訴狀（應按他造當事人之人數附繕本）；如委任律師提
起上訴者，應一併繳納上訴審裁判費。
中　　華　　民　　國　　110 　年　　1 　　月　　15　　日
                              書記官　蕭宛琴

附錄：
一、民事訴訟法第436條之18第1項：
    （小額訴訟程序）判決書得僅記載主文，就當事人有爭執事
    項，於必要時得加記理由要領。
二、民事訴訟法第436條之24第2項：
    對於小額程序之第一審裁判上訴或抗告，非以其違背法令為
    理由，不得為之。
三、民事訴訟法第436條之25：
    上訴狀內應記載上訴理由，表明下列各款事項：
    ㈠原判決所違背之法令及其具體內容。
    ㈡依訴訟資料可認為原判決有違背法令之具體事實。　　　
      　　　　　　
　　　　　　　　 
　　　　　　　　　　　　　　
附表一：（94年度促字第5253號支付命命、108年度司執字第131
62號債權憑證所認定之金額） 
編號 債權金額（新臺幣）  1 債務人（即黃孟珍）應給付原告161,281 元，及其中158,180元，自民國94年3 月29日起至清償日止，按週年利率20% 計算之利息。  2 系爭支付命令之督促程序費用1,000元。  3 系爭債權憑證之強制執行程序執行費1,100 元（系爭債權憑證所加列 

附表二：（109年度司執字第17876號強制執行程序，原告聲請之
執行金額，及109年司執孟字第17876號執行命令所移轉之金額）
編號 債權金額（新臺幣）  1 債務人（即黃孟珍）應給付原告125,000 元，及自民國94年3 月29日起至清償日止，按週年利率20% 計算之利息。  2 系爭支付命令之督促程序費用1,000元。  3 系爭債權憑證之強制執行程序執行費1,100元。   

附表三：（109年司執孟字第17876號執行命令內容）
核發日期及發文字號（民國） 債權比例 送達生效日期 本件原告之請求 被告應付金額(新臺幣) 本院109年5月25日新院平109司執孟字第17876號 100% 109年6月8日 109年6月至109年9月之租金 27,000÷12×4＝9,000